【裁判字號】    92,簡上,19
【裁判日期】    920225
【裁判案由】    竊盜
【裁判全文】
臺灣嘉義地方法院刑事判決                          九十二年度簡上字第一九號
    上  訴  人  臺灣嘉義地方法院檢察署檢察官
    即  公訴人
    被      告  乙○○  男四十.
右列被告因竊盜案件，上訴人不服本院嘉義簡易庭九十一年度簡字第一二六六號中華
民國九十一年十一月二十六日第一審判決（聲請簡易判決處刑案號：臺灣嘉義地方法
院檢察署九十一年度偵緝字第一二六六號），提起上訴，並由臺灣嘉義地方法院檢察
署檢察官移送併案審理（臺灣嘉義地方法院檢察署九十一年度偵字第一二二號），本
院管轄之第二審合議庭判決如左：
    主  文
原判決撤銷。
乙○○連續竊盜，累犯，處有期徒刑伍月，如易科罰金，以參佰元折算壹日。
    事  實
一、乙○○曾於民國九十年間，因犯公共危險罪案件，經本院判處有期徒刑三月確定
    ，並於九十年十一月三日執行完畢，竟不知悔改，基於意圖為自己不法所有之概
    括犯意，先於九十年十二月十一日上午十時三十分許，在雲林縣大埤鄉○○村○○道路，見停放於該處之丙○○所持有管領（丙○○之子謝永茂所有）之車號Ｊ
    ＧＺ—七０六號重型機車一部車鑰匙未取下，即擅自騎乘該車而竊取之，得手後
    ，供己騎用，嗣於同日晚上十時三十五分許，乙○○騎乘上開贓車至其友黃金樟
    位嘉義縣溪口鄉○○村○○鄰○○○路七號之一住處，為警當場查獲。乙○○復
    於九十一年二月三日中午十二時許，在嘉義縣大林鎮○○里○○路「彩虹檳榔攤
    」，徒手扳開該檳榔攤外之鐵皮，侵入檳榔攤內，竊取甲○○所有聲寶牌彩色電
    視機一台，得手後藏置於不知情之劉茂邦位嘉義縣大林鎮湖北里六鄰大湖五十四
    號住處，供己觀賞使用，嗣於九十一年四月十一日下午二時許，甲○○在劉茂邦
    住處發現失竊之電視機，報警查獲上情。
二、案經嘉義縣警察局民雄分局報請臺灣嘉義地方法院檢察署檢察官偵查起訴並移送
    併案審理。
    理  由
一、訊據被告乙○○對右揭犯罪事實均坦白承認，經核與被害人甲○○、丙○○於警
    訊中指述之情節及證人劉茂邦、黃金樟於警訊中證述之情節均相符，並有贓物認
    領保官單、贓物認領保官書各一紙附卷可稽，被告之自白應與事實相符，堪予採
    信。本件事證明確，被告犯行堪以認定。
三、核被告乙○○所為係犯刑法第三百二十條第一項之普通竊盜罪。被告前後二次犯
    行，時間緊接，方法相同，觸犯構成要件相同之罪名，顯係基於概括犯意為之，
    依連續犯之規定論以一罪，並依法加重其刑。查被告曾於九十年間，因犯公共危
    險罪案件，經本院判處有期徒刑三月確定，並於九十年十一月三日執行完畢，有
    卷附臺灣高等法院被告全國前案紀錄表可按，其受有期徒刑之執行完畢，五年以
    內再犯有期徒刑以上之罪，為累犯，依法加重其刑，並遞加重之。又本件公訴意
    旨雖未起訴上開被告於九十年十二月十一日竊取丙○○所持有管領之重型機車部
    分，惟此部分犯行既與起訴之前揭被告於九十一年二月三日竊取甲○○所有電視
    機之犯行，具有審判上不可分關係，屬裁判上一罪，為起訴效力所及，且經台灣
    嘉義地方法院檢察署檢察官移送併辦，本院自得一併予以審究，併此敘明。查原
    審法院對被告所為論罪科刑，固非無見。惟被告基於概括之犯意，另於九十年十
    二月十一日所犯之普通竊盜罪，原審未及審酌，認事用法即有違誤，公訴人上訴
    意旨指摘原判決不當，為有理由，應由本院將原判決予以撤銷改判。爰審酌被告
    之品性、犯罪之動機、目的、手段、所生之危害及犯罪後之態度等一切情狀，量
    處如主文所示之刑，並諭知易科罰金之折算標準，以示懲儆。
四、據上論斷，應依刑事訴訟法第四百五十五條之一第一項、第三項、第三百六十九
    條第一項前段、第三百六十四條、第二百九十九條第一項前段，刑法五十六條、
    第三百二十條第一項、第四十一條第一項前段、第四十七條，罰金罰鍰提高標準
    條例第一條前段、第二條，判決如主文。
本案經檢察官黃正雄到庭執行職務。
中      華      民      國      九十二    年      二    月    二十五    日
                                臺灣嘉義地方法院刑事第一庭
                                審判長  法  官  夏  金  郎
                                        法  官  盧  鳳  田
                                        法  官  劉  瓊  雯
右正本證明與原本無異。
本件不得抗告。
中      華      民      國      九十二    年      二    月    二十五    日
                                        書記官  陳  冠  學
附錄本判決論罪之法條：
刑法第三百二十條第一項
意圖為自己或第三人不法之所有，而竊取他人之動產者，為竊盜罪，處五年以下有期
徒刑、拘役或五百元以下罰金。


司法院資訊處製作；財團法人民間司法改革基金會備份。
